臺灣高雄地方法院刑事判決　　　　　　　　　　　　九十二年度訴字第二三八號
　　公　訴　人　臺灣高雄地方法院檢察署檢察官
　　被　　　告　甲○○
　　指定辯護人　本院公設辯護人乙○○
右被告因違反槍砲彈藥刀械管制條例案件，經檢察官提起公訴（九十二年度偵字一四
四二四號），本院判決如左：
    主  文
甲○○未經許可，製造可發射子彈具有殺傷力之改造玩具手槍，累犯，處有期徒刑陸
年，併科罰金新台幣拾萬元，罰金如易服勞役，以參佰元折算壹日。扣案具殺傷力之
仿ＢＥＲＥＴＴＡ廠半自動手槍製造之金屬玩具手槍，換裝土造金屬槍管改造而成之
手槍壹枝（含彈匣壹個，槍枝管制編號0000000000號），沒收之。又未經
許可，持有子彈，累犯，處有期徒刑參月，併科罰金新台幣伍萬元，罰金如易服勞役
，以參佰元折算壹日。扣案具殺傷力之直徑約八‧八ｍｍ之由土造金屬彈殼加裝土造
金屬彈頭組合而成之土造子彈參顆，均沒收之。應執行有期徒刑陸年貳月，併科罰金
新台幣拾參萬元，罰金如易服勞役，以參佰元折算壹日。扣案具殺傷力之仿ＢＥＲＥ
ＴＴＡ廠半自動手槍製造之金屬玩具手槍，換裝土造金屬槍管改造而成之手槍壹枝（
含彈匣壹個，槍枝管制編號0000000000號）、直徑約八‧八ｍｍ之由土造
金屬彈殼加裝土造金屬彈頭組合而成之土造子彈參顆，均沒收之。
    事  實
一、甲○○前因違反肅清煙毒條例及麻醉藥品管理條例案件，經臺灣雲林地方法院以
    八十五年度訴字第四四三號，分別判處有期徒刑三年四月及六月，應執行有期徒
    刑三年六月，又因違反藥事法案件，經臺灣雲林地方法院以八十七年度訴字第五
    號，判處有期徒刑五月確定，上開三罪經合併定應執行有期徒刑三年十月，並於
    民國九十一年五月二十三日執行完畢。詎甲○○仍不知悔改，於九十二年五月間
    某日，在高雄市○○區○○路某玩具模型店，以新台幣（下同）三萬五千餘元之
    代價購買得未具殺傷力之仿ＢＥＲＥＴＴＡ廠半自動手槍製造之金屬玩具手槍一
    枝（槍枝管制編號為0000000000號）、彈匣一個及子彈四顆，嗣甲○
    ○於彰化市某處，自真實姓名、年籍不詳，綽號「阿祥」之成年男子處，取得土
    造金屬槍管一枝後，甲○○乃基於製造具有殺傷力手槍之犯意，將「阿祥」交付
    之土造金屬槍管攜回其位在高雄市○○區○○街一五一巷六十四號住處，並於九
    十二年六月上旬之不詳時間，在其前揭住處，將該購得之未具殺傷力玩具手槍更
    換上前揭由「阿祥」交付之土造金屬槍管，而製造成機械性能良好，可擊發適用
    子彈，具有殺傷力之槍枝一枝，並將之藏放於其前揭住處而持有之；另甲○○於
    九十二年五月後之不詳時間，將所購得未具殺傷力之上開子彈四顆，交由該「阿
    祥」之人，由「阿祥」以不詳方式製造成可擊發，具有殺傷力之土造子彈四顆，
    並於不詳時、地，交還予甲○○。甲○○明知非經中央主管機關許可不得持有子
    彈，竟自「阿祥」處取得上開四顆子彈後，將之攜回其前開住處藏放而未經許可
    持有具殺傷力、直徑約八‧八ｍｍ之由土造金屬彈殼加裝土造金屬彈頭組合而成
    之土造子彈四顆。嗣於九十二年六月十八日十五時二十分許，甲○○攜帶上開槍
    、彈至不知情之陳文鴻位在雲林縣四湖鄉箔東五號租屋處，為警當場查獲，並扣
    得上開改造玩具手槍一枝（含彈匣一個）及土造子彈四顆。
二、案經雲林縣警察局北港分局報告台灣高雄地方法院檢察署檢察官偵查起訴。
    理  由
一、訊據被告甲○○固坦承其於右揭時、地確有持有具殺傷力之改造金屬玩具手槍一
    枝（含彈匣一個）及土造子彈四顆之事實，惟矢口否認有何製造手槍犯行，辯稱
    ：我在警察局詢問時是因為精神恍惚才承認有改造手槍，其實我本來向模型店買
    的是道具槍，因友人「阿祥」來住處看到後，說彰化可以改造，就自行將該模型
    槍拿回彰化，過了約一、二個星期後，「阿祥」把槍交還給我時，該手槍即成為
    警察查獲的樣子，我並沒有改造手槍云云。經查：
(一)、被告於警詢時業已供稱為警在雲林縣四湖鄉箔東五號處，查獲其所有黑色皮包內
    之改造九二手槍一枝，係由其改造而成等語，嗣被告經警移送於臺灣雲林地方法
    院檢察署（下稱雲林地檢署），於該署內勤檢察官訊問時，亦供稱：「（問：何
    時何地改造？）這個月初，在我家改造的」等語，另被告於臺灣高雄地方法院檢
    察署（下稱高雄地檢署）檢察官訊問時，被告亦供承稱：「（問：如何改造？）
    我將槍管換掉，我認識阿祥，他說他有管子可讓我換，阿祥是彰化人，他是在彰
    化把管子拿給我的，我回來高雄才自己換管子」等語，參以扣案之上開手槍，係
    由仿ＢＥＲＥＴＴＡ廠半自動手槍製造之玩具手槍，換裝土造金屬槍管改造而成
    之改造手槍，機械性能良好，可擊發適用子彈，認具殺傷力等情，有內政部警政
    署刑事警察局九十二年八月五日之刑鑑字第○九二○一二三九一七號槍彈鑑定書
    一份在卷可憑，足見被告於警詢及偵查中自白稱其自彰化「阿祥」友人處，取得
    金屬槍管一枝，並於其位在高雄市之前開住處，自行更換槍管而將其於模型店購
    得之玩具手槍改造成具有殺傷力之手槍等語，核與事實相符，應堪採信。
(二)、被告於九十二年五月後之不詳時間，將其購得未具殺傷力之子彈四顆，交由綽號
    「阿祥」之人以不詳方式製造成具有殺傷力之土造子彈四顆後，交還予被告攜回
    其前開住處藏放而未經許可持有等情，業據被告於本院審理時坦承不諱，並供稱
    ：當時我所購買的子彈並不是警察查獲的這四顆，這四顆子彈是「阿祥」改造過
    後交給我的，「阿祥」拿給我時，並要求我先試射等語；另扣案直徑約八‧八ｍ
    ｍ之子彈四顆，經送鑑定後認均係由土造金屬彈殼加裝土造金屬彈頭組合而成之
    土造子彈，可擊發，認具殺傷力乙節，復有內政部警政署刑事警察局上開槍彈鑑
    定書一份在卷足參，是被告未經許可持有具殺傷力子彈之事實，亦堪以認定。
(三)、至被告於本院辯稱：我在警察局詢問時是因為精神恍惚才承認有改造手槍，其實
    我本來向模型店買的是道具槍，因友人「阿祥」來住處看到後，說彰化可以改造
    ，就自行拿回彰化，過了約一、二個星期，「阿祥」將槍交還給我時，就變成警
    察查獲的樣子，我並沒有改造手槍云云。惟查：(1)被告前於警詢及偵查中均供稱
    其係於高雄市○○區○○路某玩具模型店購得玩具模型槍等語，對照其於本院供
    稱購買玩具手槍地點之情節，互核一致，應屬非虛，足見被告於警詢及偵查就購
    買手槍之地點，既能明確供出，可見其當時精神意識正常，並無精神恍惚之情狀
    ，是被告辯稱其於警詢及偵查中供述有關改造手槍等語，是處於精神恍惚狀況下
    所為云云，空言辯解，已難令人置信；(2)況被告於九十二年六月十八日經警查獲
    後，迄高雄地檢署檢察官偵訊時之九十二年九月九日，期間已歷約三月，被告仍
    供稱係其將「阿祥」所交付之槍管換裝於玩具手槍上等語，並經載明筆錄，而被
    告當時係在臺灣屏東戒治所執行強制戒治中，亦有臺灣高等法院被告全國前案紀
    錄表可憑，是被告當無因施用毒品而陷於精神恍惚之可能，且被告於本院審理時
    ，亦供承其於雲林地檢署偵訊時毒癮並未發作，該內容均係其陳述無訛，足見被
    告於高雄地檢署檢察官偵訊時自白改造手槍等語，係在自由意識下所為，並無陷
    於精神恍惚之情事，並核與事實相符，堪可採信；(3)參以被告於本院供稱：「（
    問：為何之前都承認槍枝是你改造的，後來在本院才又翻供？）因為我之前不知
    道改造槍枝的罪那麼重」等語，是本院認被告於案發後迄本院行準備程序時，已
    歷六月有餘，其於警詢及偵查中之陳述，顯較少考量利弊得失，所供應較事後翻
    異之詞可採，其於本院之前開辯解，不足採信。
(四)、綜上所述，本案事證明確，被告犯行，應堪認定。
二、按所謂製造包括創製、改造、組合、混合、化合等行為在內，已損壞之零件加以
    修理亦屬製造，改造行為亦屬製造行為之一種（最高法院著有八十六年度台上字
    第七五五八號、九十二年台上字第九二四號判決可資參照）。故核被告之所為，
    係犯槍砲彈藥刀械管制條例第十一條第一項之製造可發射子彈具有殺傷力之手槍
    罪及同條例第十二條第四項之未經許可持有子彈罪。公訴人於起訴書所犯法條欄
    認被告所犯係同條例第十一條第四項之罪，惟公訴人於蒞庭論告時認被告所犯應
    係製造手槍罪，該部分之事實，亦據公訴人於犯罪事實欄中敘及，而當庭變更起
    訴法條為槍砲彈藥刀械管制條例第十一條第一項之未經許可製造其他可發射子彈
    具殺傷力之改造手槍罪，本院自無庸援引刑事訴訟法第三百條規定予以變更起訴
    法條。被告持有手槍之低度行為，為製造之高度行為所吸收，不另論罪。又被告
    所犯上開二罪間，犯意各別，行為互殊，應分論併罰。公訴人認被告以一持有行
    為，同時侵害上開二罪名，屬想像競合犯，惟被告自行改造手槍及自「阿祥」之
    人處收受具有殺傷力之子彈而持有之，係分屬不同之二行為，公訴人此部分容有
    誤會，應予敘明。又被告前因違反肅清煙毒條例及麻醉藥品管理條例案件，經臺
    灣雲林地方法院以八十五年度訴字第四四三號，分別判處有期徒刑三年四月及六
    月，應執行有期徒刑三年六月確定，又因違反藥事法案件，經臺灣雲林地方法院
    以八十七年度訴字第五號，判處有期徒刑五月確定，上開三罪經合併定應執行有
    期徒刑三年十月，並於九十一年五月二十三日執行完畢，有臺灣高等法院被告全
    國前案紀錄表可憑，其於五年內，再犯最重本刑為有期徒刑以上之本罪，為累犯
    ，依刑法第四十七條規定，加重其刑。爰審酌被告末經許可製造手槍及持有子彈
    ，均具有殺傷力，值此槍、彈氾濫時機，不法之徒擁槍自重，其所為對社會有潛
    在危險性，威脅社會秩序及人民之生命、身體安全，惟念其改造手槍及持有子彈
    並未將之作為不法使用等一切情狀，各量處如主文所示之刑，併均就易科罰金部
    分諭知易服勞役之折算標準，並定其應執行之刑，以資懲儆。
三、至扣案之仿ＢＥＲＥＴＴＡ廠半自動手槍製造之金屬玩具手槍，換裝土造金屬槍
    管改造而成之手槍一枝（含彈匣一個，槍枝管制編號0000000000號）
    及直徑約八‧八ｍｍ之由土造金屬彈殼加裝土造金屬彈頭組合而成之土造子彈三
    顆，確係槍砲彈藥刀械管制條例第四條第一項第一、二款所稱之槍砲、彈藥，業
    如前述，屬違禁物，依刑法第三十八條第一項第一款規定併予宣告沒收；另扣案
    之子彈一顆，已因試射而滅失，爰不併為沒收之諭知，附此敘明。
據上論斷，應依刑事訴訟法第二百九十九條第一項前段，槍砲彈藥刀械管制條例第十
一條第一項、第十二條第四項，刑法第十一條前段、第四十七條、第五十一條第五、
七款、第四十二條第二項、第三十八條第一項第一款，罰金罰鍰提高標準條例第二條
，現行法規所定貨幣單位折算新臺幣條例第二條，判決如主文。
本案經檢察官丙○○到庭執行職務。
中      華      民      國    九十三    年      六      月      八      日
                                  臺灣高雄地方法院刑事第二庭
                                      審判長法  官  莊崑山
                                            法  官  黃宣撫
                                            法  官  曾鴻文
右正本證明與原本無異。
如不服本判決，應於判決送達後十日內，向本院提出上訴狀。
                                            書記官    王高山
中    華    民    國      九十三      年      六      月      十      日
附錄本案論罪科刑法條
槍砲彈藥刀械管制條例第十一條第一項、第十二條第四項。
